【裁判字號】    89,易,385
【裁判日期】    890824
【裁判案由】    竊盜
【裁判全文】
臺灣士林地方法院刑事判決                          八十九年度易字第三八五號
    公  訴  人  臺灣士林地方法院檢察署檢察官
    被      告  乙○○
右列被告因竊盜案件，經檢察官提起公訴（八十九年度偵字第二七五三號）及函請併
案審理（併辦案號：臺灣板橋地方法院檢察署八十九年度偵字第八八九八號），本院
判決如左：
    主  文
乙○○連續攜帶兇器竊盜，累犯，處有期徒刑捌月。
扣案固定扳手貳支沒收之。
    事  實
一、乙○○前有違反麻醉藥品管理條例、竊盜等多項前科，其因竊盜、違反麻醉藥品
    管理條例案件，經本院於民國八十六年五月十九日，以八十六年度訴緝字第五三
    號判處有期徒刑十一月確定；另因竊盜案件，經臺灣板橋地方法院於八十七年五
    月十二日以八十七年度易字第二四五三號判處有期徒刑七月。前開二案，嗣經合
    併定執行刑為一年五月，於八十八年五月三日執行完畢（構成累犯）。猶不知警
    惕，復基於概括之犯意，意圖為自己不法之所有，連續：(一)於八十九年一月二十
    一日下午二時三十分許，在臺北市○○區○○路三段底產業道路，以其所有，客
    觀上可供兇器使用之固定扳手二支，拆卸懸掛於孫仁廣所有汽車（失竊時係其父
    甲○○持有中）上之ＥＢ－六七四七號車牌二面而竊取之，得手後改懸於其所購
    之報廢車上供行車之用。嗣於八十九年三月四日十二時三十分許，乙○○駕車行
    經臺北縣三峽鎮○○路○段四十九號前時，為警攔檢查獲，並當場扣得車牌二面
    、固定扳手二支。(二)復於八十九年三月六日上午十時許，在臺北縣三峽鎮三鶯橋
    下某處，再持客觀上可供兇器使用之不詳扳手，竊取陳錦澤所有之ＣＨ－七七一
    一號自小客車車牌二面，得手後再懸掛於上揭報廢車上。迨至八十九年五月二日
    上午六時許，乙○○駕車行經臺北縣三峽鎮○○路二五五號前時，再次為警攔檢
    查獲，並當場扣得車牌二面。
二、案經臺北縣警察局三峽分局報請臺灣士林地方法院檢察署檢察官偵查起訴及臺灣
    板橋地方法院檢察署檢察官函請併案審理。
    理  由
一、訊據被告乙○○坦承於右揭一、(一)之時、地，以固定扳手竊取車牌，及於右揭一
    、(二)時、地竊取車牌等情，且上揭車牌確係失竊，亦據被害人甲○○、陳錦澤於
    警訊中指述綦詳，並有贓物領據二紙、「車輛竊盜、車牌失竊資料個別查詢報表
    」一份（ＥＢ－六七四七號車牌）在卷足佐。至被告於本院審理時雖另辯稱：伊
    係徒手竊取ＣＨ－七七一一號車牌，車牌原放於老板之大貨車上云云。惟查：被
    告於該案警訊中即供稱係利用扳手將車牌取下（第八八九八號偵查卷第四頁），
    且被害人陳錦澤於警訊時亦證稱：ＧＨ－七七一一號車牌是自小客車車牌，不認
    識被告（前揭偵卷第八頁）等語，與被告所述不符，參以被告於本院審理時亦供
    稱：該車牌係「裝在」車上（後改稱「放在」車上），則既係固定於車上，自需
    使用扳手方可拆卸，從而，應以被告於警訊中之供詞為可採。綜上，本件事證明
    確，被告犯行洵堪認定，應依法論科。
二、扳手質地堅硬，客觀上足對人之生命、身體造成危害，為兇器，被告乙○○持扳
    手行竊，核其所為，係犯刑法第三百二十一條第一項第三款之加重竊盜罪。被告
    先後二次竊盜犯行，時間緊接、犯罪構成要件相同，顯係基於概括犯意為之，應
    依連續犯之規定，論以一罪，並加重其刑。又被告右揭事實欄一、(二)之加重竊盜
    犯行，雖未經公訴人記載於起訴書，惟此部分與前揭起訴論罪科刑部分有連續犯
    關係，為裁判上一罪，為起訴效力所及，並經檢察官函請併案審理，本院自得合
    一審理，附此敘明。被告有如事實欄所載之犯罪科刑執行情形，此有臺灣高等法
    院檢察署刑案紀錄簡覆表及臺灣高等法院被告全國前案紀錄表各一份在卷足憑，
    其於有期徒刑執行完畢後五年之內，再犯本件有期徒刑以上之罪，係屬累犯，應
    依法遞予加重其刑。爰審酌被告有多次前科紀錄，素行非佳，攜帶兇器行竊之犯
    罪手段，因購買廢棄車而起意行竊車牌之犯罪動機、對被害人所生之損害，及其
    犯罪時所受之刺激、生活狀況、智識程度等一切情狀，量處如主文所示之刑。扣
    案固定扳手二支，係被告所有供行竊所用之物，業據被告供明在卷，爰依刑法第
    三十八條第一項第二款宣告沒收之。
據上論斷，應依刑事訴訟法第二百九十九條第一項前段，刑法第五十六條、第三百二
十一條第一項第三款、第四十七條、第三十八條第一項第二款，判決如主文。
本案經檢察官王壬貴到庭執行職務。
中    華    民    國      八十九      年      八      月    二十四    日
                                  臺灣士林地方法院刑事第三庭
                                      法  官
右正本證明與原本無異。
如不服本判決，應於判決送達後十日內，向本院提出上訴狀。
                                          書記官
中    華    民    國      八十        年              月              日
附錄本案論罪科刑法條全文
刑法第三百二十一條第一項第三款
犯竊盜罪而有左列情形之一者，處六月以上五年以下有期徒刑：
三、攜帶兇器而犯之者。


司法院資訊處製作；財團法人民間司法改革基金會備份。
